【裁判字號】    98,易,501
【裁判日期】    990125
【裁判案由】    贓物等
【裁判全文】
臺灣士林地方法院刑事判決               98年度易字第501號
公  訴  人  臺灣士林地方法院檢察署檢察官
被      告  甲○○
            丙○○
上1人
選任辯護人  易定芳律師
被      告  乙○○
上列被告等因贓物等案件，經檢察官提起公訴（98年度偵字第10
972 、11074 號），經訊問被告等後，被告等均為認罪之答辯，
本院合議庭裁定認宜由受命法官獨任改行簡式審判程序，並判決
如下：
    主  文
甲○○故買贓物，處有期徒刑陸月，如易科罰金，以新臺幣壹仟
元折算壹日；又故買贓物，處有期徒刑陸月，如易科罰金，以新
臺幣壹仟元折算壹日；又故買贓物，處有期徒刑陸月，如易科罰
金，以新臺幣壹仟元折算壹日；應執行有期徒刑壹年肆月，如易
科罰金，以新臺幣壹仟元折算壹日。
丙○○故買贓物，處有期徒刑陸月，如易科罰金，以新臺幣壹仟
元折算壹日。
乙○○共同竊盜，累犯，處有期徒刑捌月；又共同竊盜，累犯，
處有期徒刑捌月；又共同竊盜，累犯，處有期徒刑捌月；又竊盜
，累犯，處有期徒刑捌月；應執行有期徒刑貳年。
    事  實
一、乙○○曾因偽造文書、竊盜及違反毒品危害防制條例等案件
    ，分別經臺灣高等法院判處有期徒刑3 月、3 年及10月確定
    ，其中偽造文書及違反毒品危害防制條例等案件分別經裁定
    減刑為1 月15日及5 月確定，並裁定應執行有期徒刑3 年4
    月確定，甫於民國97年7 月21日假釋付保護管束，並於98年
    2 月11日保護管束期滿，視為執行完畢。丙○○係設於臺北
    縣汐止巿保新街150 之1 號「上樂環保有限公司」（下稱上
    樂公司）實際負責人，明知係來源不明之贓物，竟仍於97年
    底，在上樂公司，以不詳價格，向綽號「阿鴻」不詳姓名年
    籍之成年拖吊車駕駛人，故買洪正堂前於86年3 月31日某時
    ，在臺北縣永和巿中正橋下公有停車場內失竊之車牌號碼HA
    -275 8號自用小客車內所配備之車身號碼WBAHB61040BK7393
    0 號行車電腦，藏置在上樂公司內。又甲○○為上樂公司名
    義負責人，明知下列車輛係乙○○及李國民（另案通緝中）
    基於意圖為自己不法所有之犯意聯絡所竊取之贓物，竟仍予
    以故買，並以上樂公司及甲○○位於南投縣國姓鄉石門村東
    門巷5 號住所等處為藏置贓車之地點，於：（一）98年5 月
    23日5 時許，由乙○○駕駛車牌號碼8501-VH 號自用小客車
    搭載李國民，先前往臺北縣林口鄉○○路○ 段96巷口，竊取
    謝周義剛所有之車牌號碼GX-N55號自用大貨車，又前往桃園
    縣中壢巿中山東路3 段429 巷57弄6號 前面工地，竊取黃明
    文所有車身號碼S/NBD001425 號之石川島廠牌IHI40JX 型挖
    土機，再由甲○○到場駕駛上前開自用大貨車上載前開挖土
    機，載往彰化縣芬園鄉○○村○○路○ 段249 號旁空地藏放
    ，李國民與乙○○則向甲○○收取故買贓物之代價新臺幣（
    下同）7 萬元，由李國民分得2 萬5,000 元，餘則歸乙○○
    所有，上開車輛則由甲○○轉售不詳之人牟利。（二）98年
    7 月14日凌晨，由乙○○與李國民前往臺北巿內湖區○○○
    路○ 段248 巷內空地，由李國民下手竊取駱彥廷向「順益租
    賃股份有限公司」承租使用之車牌號碼177-BN號自用大貨車
    ，上並載有駱彥廷所有之TOYOTA廠牌K84 型鏟裝機1 部，得
    手後沿西濱快速道路行駛，惟因擔心有人尾隨，乃在新竹61
    號縣道路旁棄車逃逸，再改由乙○○駕駛，惟因乙○○不諳
    駕駛自用大貨車，乃電知甲○○前往國道3 號龍井交流道故
    買前述自用大貨車及鏟裝機等贓車，並收取甲○○所交付之
    10萬元，惟甲○○尚未將TOYOTA廠牌K84 型鏟裝機1 部轉售
    不詳之人牟利，暫由甲○○將之藏置在南投縣國姓鄉長風村
    7 號旁（嗣經警帶同甲○○前往查看，該鏟裝機已不知去向
    ）。（三）98年8 月2 日凌晨3 、4 時許，由乙○○在臺北
    縣汐止巿仁愛路215 號前，竊取鄭春榮所停放，為「乙得起
    重工程有限公司」所有，上載有車身號碼8FD12964號TOYOTA
    廠牌堆高機及鋁梯等物品之車牌號碼521-TC號自用大貨車，
    得手後藏置於上樂公司後方山區，迄98年8 月3 日由甲○○
    駕駛車牌號碼331-HZ號自用大貨車前來載運上述堆高機及鋁
    梯（價金尚未交付），乙○○並將前開車牌號碼521- TC 號
    自用大貨車駛往基隆巿七堵監理所附近棄置。嗣經警於98年
    8 月2 日執行通訊監察發覺上情，乃於同日凌晨5 時許，自
    南投縣國姓鄉尾隨甲○○至上樂公司，見其與乙○○會合，
    迄當日23時10分許，始見甲○○駕駛車牌號碼331-HZ號自用
    大貨車載運前開堆高機及鋁梯，乙○○則駕駛車牌號碼9469
    -UP 號自用小客車尾隨在後，嗣乙○○見警攔檢乃駕車逃逸
    ，而甲○○所駕駛上開車輛則於同日23時30分許，為警在臺
    北縣新店巿小碧潭捷運站對面查獲，復於同日23時55分許，
    帶同甲○○前往上樂公司，再查獲丙○○故買之車牌號碼HA
    -275 8號自用小客車內所配備車身號碼WBAHB61040BK73930
    號行車電腦1 具；再於98年8 月4 日15時49分許，由甲○○
    帶同警方前往彰化縣芬園鄉○○村○○路○ 段249 號旁空地
    ，扣得車身號碼S/ NBD001425號之石川島廠牌IHI40JX 型挖
    土機。嗣乙○○則於98年8 月8 日15時許，在臺北縣三重巿
    中正南路與光興街交岔路口某快炒店為警查獲。
二、案經謝周義剛、黃明文、駱彥廷、鄭春榮、洪正堂訴由臺北
    市政府警察局士林分局報請臺灣士林地方法院檢察署檢察官
    偵查起訴。
    理  由
壹、程序部分：
    按被告以外之人於審判外之言詞或書面陳述，除法律有規定
    者外，不得作為證據；又被告以外之人於審判外之陳述，雖
    不符合同法第159 條之1 至第159 條之4 之規定，但經當事
    人於審判程序同意作為證據，法院審酌該言詞陳述或書面陳
    述作成時之情況，認為適當者，亦得為證據。當事人、代理
    人或辯護人於法院調查證據時，知有第159 條第1 項不得為
    證據之情形，而未於言詞辯論終結前聲明異議者，視為有前
    項之同意，刑事訴訟法第159 條第1 項及第159 條之5 分別
    定有明文。本判決下列所引用各該被告以外之人於審判外之
    陳述（包含書面陳述），除後述公務員於職務上製作之紀錄
    文書，並無顯不可信之情況，依刑事訴訟法第159 條之4 第
    1 款規定，皆有證據能力外，其餘亦屬傳聞證據之部分，惟
    當事人於本院準備程序及審判期日中均明示表示無意見而不
    予爭執，且迄至言詞辯論終結前亦未再聲明異議，本院審酌
    上開證據資料製作時之情況，尚無違法不當及證明力明顯過
    低之瑕疵，亦認為以之作為證據應屬適當，故揆諸前開規定
    ，爰逕依刑事訴訟法第159 條之5 規定，認前揭證據資料均
    有證據能力，合先敘明。
貳、實體部分：
一、前揭故買贓物及竊盜之事實，業據被告丙○○、乙○○及甲○○分別於本院訊問、準備程序及審理程序時坦承不諱（詳
    見本院卷第37頁、第40頁、第130 頁、第166 頁至第168 頁
    ），此外復有下列證據可資佐證：
 1、被告丙○○故買贓物部分，核與證人即車牌號碼HA-2758 號
    自用小客車（配備車身號碼WBAHB61040BK73930 號行車電腦
    ）所有人洪正堂於警詢中證述（詳見臺灣士林地方法院檢察
    署98年度偵字第10972 號卷，下稱10972 偵卷，第81頁至第
    83頁）相符，並有贓物認領保管單及車籍查詢資料各1 份（
    詳見10972 偵卷第84頁、第86頁）在卷可稽。
 2、犯罪事實一、 (一)之 被告乙○○共同竊盜部分，核與證人
    即車牌號碼GX-N55號自用大貨車所有人謝周義剛、車身號碼
    S/NBD001425 號之石川島廠牌IHI40JX 型挖土機所有人黃明
    文於警詢、偵查中證述（詳見臺灣士林地方法院檢察署98年
    度偵字第11074 號卷，下稱11074 偵卷，第12頁至第15頁、
    第24頁、10972 偵卷第379 頁）大致相符，並有報案三聯單
    、讓渡證書、贓物認領保管單、臺北縣政府警察局車輛協尋
    電腦輸入單各1 份（詳見11074 偵卷第16頁、第17頁、第18
    頁、第31頁）在卷可佐。甲○○故買贓物部分，核與共同被
    告乙○○於偵查中及本院審理中所述相符（詳見11074 偵卷
    第45頁至第49 頁 、本院卷第37頁至第39頁）。
 3、犯罪事實一、 (二)之 被告乙○○共同竊盜部分，核與證人
    即TOYOTA廠牌K84 型鏟裝機所有人及車牌號碼177-BN號自用
    大貨車使用人駱彥廷於警詢、偵查中證述（詳見11074 偵卷
    第19頁至第21頁、10972 偵卷第379 頁）相符，並有臺北市
    政府警察局車輛協尋電腦輸入單1 份（詳見11074 偵卷第23
    頁）在卷可佐。甲○○故買贓物部分，核與共同被告乙○○
    於偵查中及本院審理中所述相符（詳見11074 偵卷第45頁至
    第49頁、本院卷第37頁至第39頁）。
 4、犯罪事實一、 (三)之 被告乙○○竊盜部分，核與證人即「
    乙得起重工程有限公司」堆高機操作員鄭春榮於警詢、偵查
    中證述（詳見10972 偵卷第73頁至第76頁、第378 頁）相符
    ，並有贓物認領保管單、臺北縣政府警察局車輛協尋電腦輸
    入單、進口報單、臺北市政府警察局車輛尋獲電腦輸入單各
    1 份（詳見10972 偵卷第77頁至第80頁）在卷可佐。甲○○
    故買贓物部分，核與共同被告乙○○於偵查中及本院審理中
    所述相符（詳見11074 偵卷第45頁至第49頁、本院卷第37頁
    至第39頁）。甲○○故買贓物部分，核與共同被告乙○○
    於偵查中及本院審理中所述相符（詳見11074 偵卷第45頁至
    第49頁、本院卷第37頁至第39頁）。
 5、綜上，足證被告丙○○、乙○○及甲○○之自白均與事實相
    符，堪予採信。被告丙○○、甲○○故買贓物及乙○○竊盜
    之犯行均堪以認定，應予依法論科。
二、核被告丙○○所為，係犯刑法第349 條第2 項之故買贓物罪
    次；被告乙○○所為，係犯同法第320 條第1 項竊盜罪4 次
    ；被告甲○○所為，係犯同法第349 條第2 項之故買贓物罪
    3 次。被告乙○○就犯罪事實一、（二）以1 竊盜行為，竊
    取駱彥廷及「順益租賃股份有限公司」所有之財物，侵害數
    法益，為想像競合犯，應依刑法第55條規定，從1 竊盜罪處
    斷；另被告乙○○與另案被告李國民就犯罪事實一、 (一)2
    次及 (二)部 分1 次竊盜犯行間，有犯意聯絡及行為分擔，
    應論以共同正犯。再收受贓物為贓物罪之概括規定，凡與贓
    物罪有關，不合於搬運、寄藏、故買、牙保贓物，而其物因
    他人財產犯罪已成立贓物之後，有所收受而取得持有者均屬
    之，而故買贓物則指行為人明知為贓物而有償取得贓物之所
    有權，查本件被告乙○○與被告甲○○就犯罪事實一、(三
     )之贓物，雖未議定價格及交付價金，然被告乙○○供承其
    於下手行竊之前，已詢問被告甲○○是否需要該型車輛並得
    其允諾，其等亦均供承犯罪事實一、（一）、（二）贓物之
    價金均已交付，循其等交易模式，應認被告乙○○與被告甲○○就犯罪事實一、 (三)之 贓物為有償交易，僅因其等受
    警方查緝而未及交付價金，被告甲○○就犯罪事實一、(三)
    之贓物當非僅為收受贓物之行為，附此敘明。又被告乙○○
    所犯上開4 罪、被告甲○○所犯上開3 罪間，犯意各別，行
    為互殊，均應予分論併罰。又被告乙○○曾因偽造文書、竊
    盜及違反毒品危害防制條例等案件，分別經臺灣高等法院判
    處有期徒刑3 月、3 年及10月確定，其中偽造文書及違反毒
    品危害防制條例等案件分別經裁定減刑為1 月15日及5 月確
    定，並裁定應執行有期徒刑3 年4 月確定，甫於民國97年7
    月21日假釋付保護管束，並於98年2 月11日保護管束期滿，
    視為執行完畢等情，有臺灣高等法院被告前案紀錄表1 份附
    卷可按，其受有期徒刑執行完畢，5 年內故意再犯本件最重
    本刑為有期徒刑以上之罪，為累犯，應依刑法第47條第1 項
    規定加重其刑。爰審酌被告乙○○多次竊盜犯行，造成被害
    人等損害非輕，以及被告甲○○多次故買贓物，益增被害人
    等追回財物之困難，及渠等犯罪分工程度，以及被告三人犯
    後均坦承犯行，態度尚佳等一切情狀，分別量處如主文所示
    之刑，並就被告丙○○、甲○○部分諭知易科罰金之折算標
    準，及被告甲○○、乙○○部分定其應執行刑，以示儆懲。
    再按中華民國94年2 月2 日修正公布之現行刑法第41 條 第
    2 項，關於數罪併罰，數宣告刑均得易科罰金，而定應執行
    刑之刑逾6 個月者，排除適用同條第1 項得易科罰金之規定
    部分，與憲法第23條規定有違，並與本院釋字第366 號解釋
    意旨不符，應自本解釋公布之日起失其效力，司法院大法官
    會議釋字第662 號解釋著有明文。是本件被告甲○○部分數
    罪併罰，數宣告刑均得易科罰金，而定應執行之刑雖超過6
    個月，依司法院大法官會議釋字第366 號、第662 號解釋意
    旨，仍得易科罰金，故本件被告甲○○各宣告刑及定應執行
    刑部分，仍應諭知易科罰金之折算標準，附此敘明。
三、至公訴人聲請沒收之扣案車牌號碼5838-JS 號行車執照、郵
    局便利袋裝有變造車牌2 面、字模工具1 組、行竊工具1 箱
    、各廠牌字模工具1 袋、監視器1 組、竊車工具1 批、字模
    3 組、砂輪機2 台、電鑽1 台、鋸子1 支、車牌號碼585-HM
    號自用大貨車中古汽車委賣合約書、車牌號碼DO-1709 號自
    用小客車新領牌照登記書、和解書各1 紙等（詳見臺灣士林
    地方法院檢察署98年度保管字第4091、4092、4093號扣押物
    品清單，本院卷第97頁至第101 頁），分別為被告丙○○及
    甲○○所有，然並無證據足資證明係供渠等犯本件故買贓物
    罪所用或所得，均無從予以宣告沒收，併予敘明。
據上論斷，應依刑事訴訟法刑事訴訟法第273 條之1 第1 項、第
299 條第1 項前段，刑法第28條、第320 條第1 項、第349 條第
2 項、第55條、第47條第1 項、第41條第1 項前段、第51條第5
款，司法院大法官會議釋字第366 號解釋、第662 號解釋，刑法
施行法第1 條之1 ，判決如主文。
本案經檢察官彭康凡到庭執行職務
中    華    民    國    99    年    1     月    25    日
                  刑事第八庭法  官  陳俞婷
以上正本證明與原本無異。
如不服本判決應於收受判決後10日內向本院提出上訴書狀，並應
應敘述具體理由。其未敘述上訴理由者，應於上訴期間屆滿後20
日內向本院補提理由書(均須按他造當事人之人數附繕本)「切勿
逕送上級法院」。
                            書記官  郭娜羽
中    華    民    國    99    年    1     月    25    日


司法院資訊處製作；財團法人民間司法改革基金會備份。
